臺灣屏東地方法院刑事判決　　　　　　　　　　　　　九十一年度易字第四八四號
　　公　訴　人　臺灣屏東地方法院檢察署檢察官
　　被　　　告　甲○○
右列被告因竊盜案件，經檢察官提起公訴（九十一年度偵字第一三四六號），本院判
決如左：
    主  文
甲○○連續攜帶兇器，踰越安全設備，於夜間侵入住宅竊盜，處有期徒刑壹年陸月。
扣案之一字型螺絲起子壹把、手套貳付、手電筒壹支、鐵鎚壹支、鉗子壹支、萬能破
壞鎖匙壹支均沒收。
    事  實
一、甲○○前於民國九十間，因竊盜案件，經本院以九十年度潮簡字第五三三號判處
    拘役五十日，並於九十一年一月十八日確定（不構成累犯）。猶不知悔改，復基
    於意圖為自己不法所有之概括犯意，連續於(一)九十一年一月二十六日晚上十時許
    ，戴上手套，並攜帶其所有可對人身造成危害，客觀上具有危險性，可為兇器之
    一字型螺絲起子一把，在屏東縣潮州鎮○○里○○路一四一巷五五號丙○○住處
    ，由具有防盜效果之安全設備窗戶進入住宅，竊取丙○○所有之硬幣新臺幣（下
    同）一百二十元，得手後留供己用。(二)九十一年三月三日晚上九時許，戴上手套
    攜帶其所有可對人身造成危害，客觀上具有危險性，可為兇器之一字型螺絲起子
    一把，在屏東縣潮州鎮○○路一四一巷一一號乙○○住處，由具有防盜效果之安
    全設備窗戶進入住宅，竊取乙○○所有之ＳＯＮＹ牌手提電腦一台、嬰兒滿月金
    飾四組、白Ｋ金項鍊二條、黃金項鍊一條、黃金手鍊二條、黃金墜子一個、玉墜
    一個、水晶墜子一個、白Ｋ金戒指二個、十元仟禧紀念龍幣（價值共約六萬九百
    十元，均已發還），得手後，留供己用。嗣於九十一年三月四日下午三時許，在
    屏東縣萬巒鄉○○村○○路，為警循線查獲，並扣得其所有供犯罪所用之手套二
    付、一字型螺絲起子一把及其所有預備供犯案之手電筒一支、鐵鎚一支、鉗子一
    支、萬能破壞鎖匙一支。
二、案經屏東縣警察局內埔分局報請臺灣屏東地方法院檢察署檢察官偵查起訴。
    理  由
一、訊據被告甲○○坦承連續於夜間自窗戶侵入住宅竊取財物之事實，核與被害人丙○○、乙○○於警訊時指陳之失竊情節相符，雖被告另稱：並未戴手套及攜帶兇
    器入內行竊云云，然其確有戴手套，攜帶一字型螺絲起子入內行竊之事實，已據
    其於警偵訊時供承明白（見九十一年三月四日警訊筆錄），可見其此部分之辯解
    ，應非實在。此外，並有贓物保領結二紙、照片六幀等在卷可參，且有手電筒一
    支、鐵鎚一支、鉗子一支、萬能破壞鎖匙一支、一字型螺絲起子一把、手套兩付
    扣案可資佐證。本件事證明確，被告犯行堪以認定。
二、查一字型螺絲起子至為尖銳，可對人之身體造成危害，自屬兇器之一種，另窗戶
    一般觀念兼具有防盜之效果，自屬安全設備，被告竟於夜間攜帶一字型螺絲起子
    ，踰越窗戶入內行竊，核其所為，係犯刑法第三百二十一條第一項第一款、第二
    款、第三款之攜帶兇器踰越安全設備於夜間侵入住宅竊盜罪。被告先後二次犯行
    ，時間緊接，觸犯構成要件相同之罪名，顯係出於概括之犯意為之，為連續犯，
    應以一罪論，並依法加重其刑。爰酌被告之素行、犯罪動機、目的、手段、進入
    他人住宅行竊，嚴重危害住家安寧，所生之危害甚鉅（許多重大刑案均由此產生
    ）及犯罪後坦承犯行等一切情狀，量處如主文所示之刑。扣案之一字型螺絲起子
    一把、手套兩付為被告所有供犯罪所用之物，另手電筒一支、鐵鎚一支、鉗子一
    支、萬能破壞鎖匙一支則其預備供犯罪所之用，業據其於警訊時供承明白（見九
    十一年三月四日警訊筆錄），併依刑法第三十八條第一項第二款宣告沒收。
三、公訴意旨另以：被告甲○○於九十一年一月某日晚上九時許，手持形式上足以傷
    害人身體之一字型螺絲起子，以翻越窗戶方式，侵入丁○○位於屏東縣萬巒鄉○○村○○路九三號之住處，竊取丁○○所有瑪瑙石一個、紅寶石戒指一個、女用
    手錶一支、珍珠墜子一個（價值共約九千元），因認被告涉有刑法第三百二十一
    條第一項之加重竊盜罪嫌。惟查，被告前因竊盜案件，經本院以九十年度潮簡字
    第五三三號案判處拘役五十日，並於九十一年一月十八日確定在案，有該判決書
    在卷可考，並經本院依職權查明屬實；而被告於偵查中供稱：萬巒鄉○○路九十
    三號是九十一年元旦後的某日晚上九、十點爬窗戶進去的等語（見偵查卷第二十
    七頁反面），又被害人丁○○於警訊時亦自承其係於九十一年一月份某日早上發
    現住處遭竊，詳細時間已忘等情（見九十一年三月四日警訊筆錄），是依本件卷
    證資料，僅能證明被告係於九十一年一月間某日竊取被害人丁○○之財物，尚無
    法確定被告該次行竊之時間為何日，自應對被告為有利之認定，而認為被告係在
    前開竊盜案件判決確定前所為。按曾經判決確定者，應諭知免訴之判決，刑事訴
    訟法第三百零二條第一款定有明文。被告於九十一年一月十八日前竊取被害人丁○○財物之竊盜行為與前案即本院九十年潮簡字第五三五號案件所認定之事實，
    時間緊接，顯具有連續犯之裁判上一罪關係，自應為該判決效力所及（簡易處刑
    判決既判力係以送達予被告確定為準），惟公訴人認此部分事實與前開論罪科刑
    部分，具有連續犯之裁判上一罪關係，爰不另為免訴之諭知。
據上論斷，應依刑事訴訟法第二百九十九條第一項前段，刑法第五十六條、第三百二
十一條第一項第一款、第二款、第三款、第三十八條第一項第二款，判決如主文。
本案經檢察官林津鋒到庭執行職務。
中      華      民      國      九十一      年      五    月   三十一   日
                                        臺灣屏東地方法院刑事第三庭
                                            審判長法  官  黃國永
                                                  法  官  陳姵君
                                                  法  官  余德正
右正本證明與原本無異。
如不服本判決應於收受本判決後送達後十日內向本院提出上訴書狀，其未敘述上訴理
由者，並得於提起上訴後十日內向本院補提理由書狀（均須按他造當事人之人數附繕
本 ）「切勿逕送上級法院」
                                                  書記官  曾文玲
中      華      民      國      九十一      年      五    月   三十一   日
附錄法條：
刑法第三百二十一條
犯竊盜罪而有左列情形之一者，處六月以上、五年以下有期徒刑：
一  於夜間侵入住宅或有人居住之建築物、船艦或隱匿其內而犯之者。
二  毀越門扇、牆垣或其他安全設備而犯之者。
三  攜帶兇器而犯之者。
四  結夥三人以上而犯之者。
五  乘火災、水災或其他災害之際而犯之者。
六  在車站或埠頭而犯之者。
前項之未遂犯罰之。
